Informatiebeheersplan: Agentschap Wegen en Verkeer (V01)
Titel van de selectielijst
- Getuigschrift van goede uitvoering onderhouds- of herstelproject, Onbekend Lopende; OVO000098_000_036; In het kader van de erkenning van aannemers van werken wordengeregeld getuigschriften voor goede uitvoering gevraagd door de aannemers voor het bekomen of verlengenvan een erkenning.; Vlaamse overheid: Agentschap Wegen en Verkeer; Niet van toepassing Analoog en digitaal; niet van toepassing
- Aanbestedings- en gunningsdossier winterdienst, Onbekend Lopende; OVO000098_000_037; Dit dossier bevat volgende documenten: Aanbestedingsdocumenten (E-procurement) Winterdienst (=Verzameling van bijzonder bestek, meetstaten, publicatie en opening van de gunningsprocedure, sluiting contract. Dit heet ook opdrachtdocumenten)Goedkeuring- en vastleggingsdocumenten winterdienst (=Documenten rond budgetten, kredieten en bestelopdrachten (via raamcontracten)); Vlaamse overheid: Agentschap Wegen en Verkeer; Niet van toepassing Analoog en digitaal; niet van toepassing
- Winteractieplan, Onbekend Lopende; OVO000098_000_038; afsprakenplan over de organisatie van de winterdienst; Vlaamse overheid: Agentschap Wegen en Verkeer; Niet van toepassing Analoog en digitaal; niet van toepassing
- Verkeersparameters, 1980 Lopende; OVO000098_000_039; Meting van intensiteit, type voertuigen en snelheden. Deze worden bewaard in een databank. Alle metingen worden als 1 informatieobject bekeken.; Vlaamse overheid: Agentschap Wegen en Verkeer; Niet van toepassing Digitaal; niet van toepassing
- Nota - verslag provinciale commissie verkeersveiligheid, Onbekend Lopende; OVO000098_000_040; Overleg met strategische partners (Politie, gemeentes, De Lijn, …) in verband met verkeersveiligheidsdossiers. Specifieke provinciale verkeersdossiers worden besproken. Hier worden bepaalde keuzes geargumenteerd,; Vlaamse overheid: Agentschap Wegen en Verkeer; Niet van toepassing Analoog en digitaal; niet van toepassing
  cultuur-maatschappelijke nut. In deze nota staan de beslissingen beschreven over verkeersdossiers
- Nota regionale mobiliteitscommissie, Onbekend Lopende; OVO000098_000_041; Overleg met strategische partners (Politie, gemeentes, provincies, De Lijn, …) in verband met verkeersveiligheidsdossiers. Specifieke provinciale verkeersdossiers worden besproken. Hier worden bepaalde keuzes geargumenteerd. Dit overleg is provincie overschrijdend.; Vlaamse overheid: Agentschap Wegen en Verkeer; Niet van toepassing Analoog en digitaal; niet van toepassing
- Aanvullende reglementen, Onbekend Lopende; OVO000098_000_042; Dit zijn bv. afspraken over snelheidsregimes op bepaalde stukken van de weg. Opmaak, nazicht en voorleggen aan minister van ontwerpen van aanvullende reglementen op het wegverkeer ter ondertekening (voor gewestwegen); Vlaamse overheid: Agentschap Wegen en Verkeer; Niet van toepassing Analoog en digitaal; niet van toepassing
  cultuur-maatschappelijke nut. Aanvullende reglementen bevatten belangrijke afspraken met gemeenten over onder meer onderhoud en verkeersveiligheid
- V-plan (verkeersplan), Onbekend Lopende; OVO000098_000_043; V-plannen bepalen de regeling van de met verkeerslichten geregelde kruispunten. Het bevat de fasering van de lichtregeling (in detail) Briefwisseling (met expertiseafdeling Agentschap Wegen en Verkeer)PlanBrief aan het college van burgemeester en schepenenOpdracht aan elektrische weginstallaties-sectie; Vlaamse overheid: Agentschap Wegen en Verkeer; Niet van toepassing Analoog en digitaal; niet van toepassing
  Na afloop van de bewaartermijn is de administratieve en juridische waarde van deze informatie verstreken. Deze informatieobjecten handelen over praktische oplossingen en keuzes.
- Adhoc rapporten en adviezen, Onbekend Lopende; OVO000098_000_044; Verkeerskundige studies die zelf uitgevoerd worden of door een derde partij worden uitgevoerd; Vlaamse overheid: Agentschap Wegen en Verkeer; Niet van toepassing Digitaal; niet van toepassing
  cultuur-maatschappelijke nut. Deze rapporten en adviezen worden gebruikt om het beleid uit te tekenen.
- Rapporten, proeven en metingen, adviezen na investering- ,onderhoud of herstellingswerk, Onbekend Lopende; OVO000098_000_045; De rapporten kunnen onder meer de volgende zijn: VlakheidrapportStroefheidrapportKernboringenRapport metingen op rolgeluid(Dit geeft aan of een werk goed uitgevoerd is. Aannemer vraagt dit aan zijn opdrachtgever (Agentschap Wegen en Verkeer.) De proeven en metingen kunnen bijvoorbeeld volgende zijn: Proeven van adhoc kernboringenMateriaalproeven (bv.. Zout, bitumen)Certificaat registratie (asfaltmengsel), Dit kunnen verschillende adviezen zijn, steeds gemaakt door het Agentschap Wegen en Verkeer:De voorafgaandelijke adviezen kunnen onder meer de volgende zijn: geluidsschermen, geluidarme toplagen, ...; Vlaamse overheid: Agentschap Wegen en Verkeer; Niet van toepassing Analoog en digitaal; niet van toepassing
  Dit informatieobject heeft een grote cultureel-maatschappelijke waarde, aangezien deze informatie nieuwe inzichten in materiaalkeuzes kan doen ontstaan. Op basis van deze informatie wordt het mogelijk om vergelijkende studies uit te voeren en om een historiek op te bouwen.
- Beleidscommunicatie en werfcommunicatie type 1, Onbekend Lopende; OVO000098_000_046; Krantenadvertenties,AWVmagazine (magazine van Agentschap Wegen en Verkeer)persberichten en bewonersbrieven; Vlaamse overheid: Agentschap Wegen en Verkeer; Niet van toepassing Digitaal; niet van toepassing
  Persberichten en krantenadvertenties worden gepubliceerd in verschillende media. De inhoud van de persberichten is meestal een korte samenvatting van een bepaald inhoudelijk dossier. Ook het interne AWV magazine en de bewonersbrieven hebben verder geen cultureel maatschappelijke waarde
- Beleidscommunicatie en werfcommunicatie type 2, Onbekend Lopende; OVO000098_000_047; Campagneaffiches, brochures en folders, foto's, filmpjes; Vlaamse overheid: Agentschap Wegen en Verkeer; Niet van toepassing Digitaal; niet van toepassing
  Dit type van communicatie heeft een grote cultureel maatschappelijke waarde
- Jaarverslag, Onbekend Lopende; OVO000098_000_048; Een jaarverslag is een overzicht van wat er in het betreffende jaar is gebeurd; Vlaamse overheid: Agentschap Wegen en Verkeer; Niet van toepassing Digitaal; niet van toepassing
  Het jaarverslag geeft een quasi volledig overzicht van de activiteiten en de werking van bestuursinstanties. Hierdoor heeft het een grote cultureel-maatschappelijke waarde, aangezien het een duidelijk beeld schetst van een entiteit haar activiteiten gedurende een bepaald jaar.
- Lijst met toepassingseigenaar en applicatiebeheerder, Onbekend Lopende; OVO000098_000_049; Overzichtslijst met de namen en verantwoordelijkheden van elke toepassing van de entiteit. Het bevat een overizcht van alle toepassingseigenaars en applicatiebeheerders; Vlaamse overheid: Agentschap Wegen en Verkeer; Niet van toepassing Digitaal; niet van toepassing
  Dit is louter intern belangrijk zodat men bij problemen of suggesties snel de juiste persoon terug kan vinden.
- Jaarlijks ICT rapport, Onbekend Lopende; OVO000098_000_050; Het ICT rapport bevat de evaluatie van de planning en budgetverdeling van het afgelopen jaar.; Vlaamse overheid: Agentschap Wegen en Verkeer; Niet van toepassing Digitaal; niet van toepassing
  Een neerslag van dit rapport komt tevens aan bod op de directieraad.
- Maandelijks rapport, Onbekend Lopende; OVO000098_000_051; Stand van zaken ICT projecten. digitaal, toepassing kennisbeheer; Vlaamse overheid: Agentschap Wegen en Verkeer; Niet van toepassing Digitaal; niet van toepassing
  geen cultuur-maatschappelijke nut meer. Belangrijke beslissingen komen terug in het ICT(beleids)plan
- Evaluaties sollicitaties, Onbekend Lopende; OVO000098_000_052; Overzicht van ontvangen sollicitaties in verband met tijdelijke externe IT-consultants; Vlaamse overheid: Agentschap Wegen en Verkeer; Niet van toepassing Digitaal; niet van toepassing
  Dit is louter intern belangrijk voor het opvolgen van de externe IT consultants
- Evaluaties externe medewerkers, Onbekend Lopende; OVO000098_000_053; Overzicht van evaluaties externe medewerkers; Vlaamse overheid: Agentschap Wegen en Verkeer; Niet van toepassing Digitaal; niet van toepassing
- ICT-stories, Onbekend Lopende; OVO000098_000_054; Functionele (story) vereisten voor onze ICT-toepassingen. Dit is puur operationeel en dient voor nieuwe of verdere ontwikkelingen in de verschillende toepassingen.; Vlaamse overheid: Agentschap Wegen en Verkeer; Niet van toepassing Digitaal; niet van toepassing
  Hierin staan de vereisten van ICT toepassingen beschreven. Het heeft voorst geen cultureel maatschappelijk belang.
- Exploitatiedossiers, Onbekend Lopende; OVO000098_000_055; Geeft meer achterliggende info over toepassing en de positie binnen de huidige ICT architectuur; Vlaamse overheid: Agentschap Wegen en Verkeer; Niet van toepassing Digitaal; niet van toepassing
  Hierin staat de architectuur van de ICT toepassingen beschreven. Het heeft voorst geen cultureel maatschappelijk belang.
- installatiedossier, Onbekend Lopende; OVO000098_000_056; Een installatiedossier beschrijft de stappen om toepassing te installeren op de server. Hierin zitten ook de interfacedocumenten; Vlaamse overheid: Agentschap Wegen en Verkeer; Niet van toepassing Digitaal; niet van toepassing
- onkostendeclaraties, Onbekend Lopende; OVO000098_000_057; Een onkostendeclaratie bevat een schermafdruk uit Orafin en eventueel de originele bewijsstukken; Vlaamse overheid: Agentschap Wegen en Verkeer; Niet van toepassing Analoog en digitaal; niet van toepassing
  Dit is louter intern belangrijk voor de boekhouding. Het heeft geen cultureel maatschappelijk nut.
- Reis- en verblijfskosten, Onbekend Lopende; OVO000098_000_058; Een terugvordering van reis- en verblijfskosten bevat een formulier voor reis-en verblijfskosten en eventueel de originele bewijsstukken; Vlaamse overheid: Agentschap Wegen en Verkeer; Niet van toepassing Analoog en digitaal; niet van toepassing
- dossiers voor verkeersboetes, Onbekend Lopende; OVO000098_000_059; Wanneer een personeelslid een verkeersboete oploopt tijdens de dienst wordt er een dossier opgemaakt. Zulk dossier voor een verkeersboete bestaat uit: Pro JustitiaCorrespondentie vanuit de politiezoneCorrespondentie vanuit de Cel Personeel; Vlaamse overheid: Agentschap Wegen en Verkeer; Niet van toepassing Analoog; niet van toepassing
- Evaluatieformulieren Vorming, Onbekend Lopende; OVO000098_000_060; Van elk gevolgde opleiding dient een evaluatieformulier ingevuld te worden. Deze formulieren moeten door de aangeduide personeelsverantwoordelijke bewaard worden; Vlaamse overheid: Agentschap Wegen en Verkeer; Niet van toepassing Analoog en digitaal; niet van toepassing
  Geen cultuur-maatschappelijke nut meer. Het helpt om het nut van opleidingen in de toekomst te bepalen.
- Aanwezigheidslijsten Vorming, Onbekend Lopende; OVO000098_000_061; Van opleidingen dient er een aanwezigheidslijst bijgehouden te worden door de personeelsverantwoordelijke; Vlaamse overheid: Agentschap Wegen en Verkeer; Niet van toepassing Analoog; niet van toepassing
  Geen cultuur-maatschappelijke nut meer. Het helpt om het nut en succes van opleidingen in de toekomst te bepalen.
- Aankoopdocumenten eigen vastgoed, Onbekend Lopende; OVO000098_000_062; Bouwvergunning, bouwdossier verkavelingsdossier van onze eigen gebouwen (districtsgebouw, zoutloods, zoutlaadplaats, …); Vlaamse overheid: Agentschap Wegen en Verkeer; Niet van toepassing Analoog en digitaal; niet van toepassing
  De gegevens zouden beschikbaar moeten zijn minstens zolang het gebouw bestaat. Het kan bijv. verkocht worden en dan worden de documenten overgemaakt aan de nieuwe eigenaar.
- Overeenkomsten met derden over eigen vastgoed, Onbekend Lopende; OVO000098_000_063; Dit komt bijvoorbeeld voor bij overeenkomsten met landbouwers voor het gebruik van restgronden; Vlaamse overheid: Agentschap Wegen en Verkeer; Niet van toepassing Analoog en digitaal; niet van toepassing
  10 jaar na afloop van deze overeenkomst heeft dit geen enkele meerwaarde meer voor de interne werking, noch voor het cultureel maatschappelijk belang
- Kalibratierapporten, Onbekend Lopende; OVO000098_000_064; Dit bevat de kalibratierapporten sectie materialen, sectie wegstructuren, sectie Geluid. Het eindproduct van een uitgevoerde kalibratie. Dit wordt opgestuurd door de kalibratie-instantie.De vergelijkingen van de meetpunten, die aangevraagd zijn, met een hogere standaard worden weergegeven in het verslag, alsook de meetonzekerheid van het toestel en eventueel de grootte van de geconstateerde afwijkingen; Vlaamse overheid: Agentschap Wegen en Verkeer; Niet van toepassing Analoog en digitaal; niet van toepassing
  Geen cultuur-maatschappelijke nut meer. Het is een intern hulpmiddel om de conformiteit van onze materialen na te gaan.
- Bestelopdrachten (via raamcontracten), Onbekend Lopende; OVO000098_000_065; Bestelde opdrachten via raamcontracten; Vlaamse overheid: Agentschap Wegen en Verkeer; Niet van toepassing Analoog en digitaal; niet van toepassing
- Aankoopdossiers voor bureelbenodigdheden (meubilair, werk- en beschermkledij), 2000 Lopende; OVO000098_000_066; Facturen en bijhorende documenten zoals inkooporders (bestelbonnen), prijsvragen, offertes.; Vlaamse overheid: Agentschap Wegen en Verkeer; Niet van toepassing Analoog en digitaal; DIGITAAL: ORAFIN
- Ontvangstendossier: Boeken van transacties, inning en opvolging van invorderingen, toewijzen van ontvangsten, Onbekend Lopende; OVO000098_000_067; Opvolging en boeken van ontvangsten uit schaderegelingen, retributies, huurgelden ,verkoop van gronden en voertuigen, materiaal, plans, bestekken, masten, ….; Vlaamse overheid: Agentschap Wegen en Verkeer; Niet van toepassing Analoog en digitaal; Papier: afdeling Digitaal: ORAFIN
- Uitgavendossier vereffenaar kort: Boeken inkooporders en facturen/ordonnanties en opvolging van budgetten en uitgaven, Onbekend Lopende; OVO000098_000_068; Facturen en bijhorende documenten zoals inkooporders (bestelbonnen), prijsvragen, offertes…(kosten inzake gebouwen, wegen, voertuigen, materieel, energie, bureel- en ICT, proefkosten, …); Vlaamse overheid: Agentschap Wegen en Verkeer; Niet van toepassing Analoog en digitaal; Papier: afdeling Digitaal: ORAFIN
- Veiligheidsinstructiekaarten, Onbekend Lopende; OVO000098_000_069; Instructiekaarten over functies, arbeidsmiddelen, werkomstandigheden, milieuhandhaving, elektriciteit en toolboxmeetings; Vlaamse overheid: Agentschap Wegen en Verkeer; Niet van toepassing Digitaal; niet van toepassing
  Geen cultuur-maatschappelijke nut meer. Het helpt om aan functies of werkmiddelen de juiste veiligheidsaxpecten te belichten
- Tussenkomst bij onvoorziene gebeurtenissen-calamiteiten, Onbekend Lopende; OVO000098_000_070; Permanentiefiches verslagen tussenkomsten; Vlaamse overheid: Agentschap Wegen en Verkeer; Niet van toepassing Digitaal; niet van toepassing
  Het is belangrijk om te leren uit voorgaande calamiteiten om nieuwe calamiteiten op te vangen. De lessen die getrokken worden, worden opgenomen in de calamiteitenplannen.
- Klachtendossiers 1e lijn, Onbekend Lopende; OVO000098_000_071; inhoud Klacht, ontvangstmelding, antwoord; Vlaamse overheid: Agentschap Wegen en Verkeer; Niet van toepassing Analoog en digitaal; niet van toepassing
  deze dossiers zijn geregistreerd in de klachtenrapporten en het klachtenboek, dat permanent bewaar wordt in het archief van het Vlaams Parlement, en na het verstrijken van de bewaartermijn hebben de dossiers geen enkel juridisch, administratief, maatschappelijk of cultureel belang meer.
- Klachtendossier 2e lijn, Onbekend Lopende; OVO000098_000_072; inhoud Klacht, ontvangstmelding, antwoord; Vlaamse Ombudsdienst (Archief van het Vlaams Parlement); Niet van toepassing Analoog en digitaal; niet van toepassing
  Vlaamse Ombudsdienst (Archief van het Vlaams Parlement)
- Rapportering Klachten en meldingen, 1990 Lopende; OVO000098_000_073; Klachten over geluidshinder, trillinghinder, slechte staat van de weg. Vragen naar uitvoeringsbeleid en onderhoud; Vlaamse overheid: Agentschap Wegen en Verkeer; Niet van toepassing Analoog en digitaal; niet van toepassing
- Kwaliteitsdocumenten ISO 9001, Onbekend Lopende; OVO000098_000_074; Dit zijn specifieke procedures, instructies, annexen, formulieren die de werking van het agentschap Wegen en Verkeer beschrijft; Vlaamse overheid: Agentschap Wegen en Verkeer; Niet van toepassing Digitaal; niet van toepassing
  Zorgen voor conformiteit en uniformiteit in onze werking. Voorts hebben ze geen cultureel maatschappelijk nut
- Kwaliteitsdocumenten ISO 17025, Onbekend Lopende; OVO000098_000_075; Dit zijn ISO 17025 documenten. Dit is een norm die dient voor testing en kalibratie in labo's. In deze documenten zijn de verschillende procedures en instructies vastgelegd.; Vlaamse overheid: Agentschap Wegen en Verkeer; Niet van toepassing Analoog en digitaal; niet van toepassing
- Afdelingsoverleg en afdelingsdoelstellingen, Onbekend Lopende; OVO000098_000_076; Digitaal: 1) Verslagen afdelingsdoelstellingen2) Verslagen stafvergaderingen en overleg binnen de afdeling; Vlaamse overheid: Agentschap Wegen en Verkeer; Niet van toepassing Digitaal; niet van toepassing
  Geen cultuur-maatschappelijke nut meer. Belangrijke beslissingen worden indien gewenst opgenomen op de Directieraad.
- Verslagen extern overleg, Onbekend Lopende; OVO000098_000_077; Verslagen van externe overlegorganen bijgehouden in de toepassing overlegorganen. Schaduwarchief. Origineel zit bij secretariaat organiserende entiteit; Organisator extern overleg; Niet van toepassing Digitaal; niet van toepassing
  Organisator extern overleg
- Verslagen directieraad, Onbekend Lopende; OVO000098_000_078; Verslagen van de bijeenkomsten van de directieraad; Vlaamse overheid: Agentschap Wegen en Verkeer; Niet van toepassing Digitaal; niet van toepassing
  Dit informatieobject geeft inzicht in het beleid en de acties van de entiteit waardoor het een grote cultureel-maatschappelijke waarde heeft. Dit overlegorgaan is het hoogste beslissingsorgaan binnen de entiteit. Hier is meestal de essentie terug te vinden rond een bepaalde keuze die een entiteit heeft gemaakt.
- Verslagen intern overleg Agentschap Wegen en Verkeer, Onbekend Lopende; OVO000098_000_079; Verslagen die in de toepassing overlegorganen worden bijgehouden. Ze bevatten verslagen van stuurgroepen, commissies, werkgroepen, projectgroepen, jaardoelstellingen van de entiteit, afdelingsdoelstellingen); Vlaamse overheid: Agentschap Wegen en Verkeer; Niet van toepassing Digitaal; niet van toepassing
  Deze veslagen zijn voornamelijk praktisch en operationeel van aard en hebben geen cultureel-maatschappelijke waarde. De belangrijkste beslissingen worden genomen door de directieraad. De beleidsbeslissingen die in andere overlegmomenten genomen worden, zullen ook daarin terecht komen.
- Informatiebeheersplan, Onbekend Lopende; OVO000098_000_080; Een informatiebeheersplan is een overzicht vanalle informatieobjecten(documenten, dossiers, series, ...) die binnen een organisatie worden gecreëerd of ontvangen. Door deze informatieobjecten te linken aan de verschillende werkprocessen, taken en functies waaruit ze ontstaan, worden ze opgehangen binnen een structuur. Daarnaast wordt per informatieobject een aantal beheersregels opgenomen.; Vlaamse overheid: Agentschap Wegen en Verkeer; Niet van toepassing Digitaal; niet van toepassing
  Het informatiebeheersplan heeft een permanente bewijswaarde, aangezien het aangeeft waarom bepaalde informatie al dan niet na een bepaalde periode is vernietigd. Het is dus een instrument dat bijdraagt aan de transparantie van de overheid. Een informatiebeheersplan kan ook altijd gebruikt worden als basis voor een inventaris en geeft op een hoog niveau een duidelijk overzicht van de volledige werking van een entiteit.
- Verklaringen van vernietiging, 2016 Lopende; OVO000098_000_081; Het gaat hier om een vernietigingslijst en een vernietigingsattest; Vlaamse overheid: Agentschap Wegen en Verkeer; Niet van toepassing Digitaal; niet van toepassing
  Overeenkomstig art. 12 §2 van het Archiefdecreet houden zorgdragers (entiteiten/organisaties) van de informatie die vernietigd is een gedateerde verklaring bij, die tenminste een specificatie van de vernietigde archiefdocumenten bevat, en die aangeeft op grond waarvan de vernietiging is uitgevoerd. Deze verklaring heeft een permanente juridische bewijswaarde, aangezien ze aanduidt op basis van welke motivatie het grondwettelijk recht op toegang tot informatie op een wettelijke manier wordt ingeperkt en omwille van welke motivatie de openbaarheid is ingeperkt.
- Business continuity management (BCM) (bedrijfscontinuïteitsbeheer), Onbekend Lopende; OVO000098_000_082; is de benaming van het proces dat potentiële bedreigingen voor een organisatie identificeert en bepaalt wat de uitwerking op de "operatie" van de organisatie is als deze bedreigingen daadwerkelijk manifest worden. BCM biedt een kader om tegen deze bedreigingen weerstand te bieden onder andere door in staat te zijn effectief te kunnen reageren. Concreet gaat dit over dossiers die ingaan op calamiteitenplannen, procesbeheer, procesanalyses …; Vlaamse overheid: Agentschap Wegen en Verkeer; Niet van toepassing Analoog en digitaal; niet van toepassing
  Deze dossiers beschrijven de procedures over wat er moet gebeuren bij calamiteiten en zijn derhalve eerder praktisch van aard.
- Ondernemingsplan, Onbekend Lopende; OVO000098_000_083; Dit plan bevat de jaarlijkse doelstellingen van het agentschap, alsook doelstellingen op langere termijn. De voorloper van dit ondernemingsplan waren de beheersovereenkomsten. Deze werden echter afgeschaft in het Regeerakkoord 2014 - 2019 op 31 maart 2015.; Vlaamse overheid: Agentschap Wegen en Verkeer; Niet van toepassing Digitaal; niet van toepassing
  cultuur-maatschappelijke nut
- Verslagen Jaardoelstellingen Agentschap Wegen en Verkeer, Onbekend Lopende; OVO000098_000_084; Digitaal: verslagen van jaardoelstellingen bijgehouden in de toepassing overlegorganen. (Dit bevat zowel de voorbereiding als de evaluatie ervan); Vlaamse overheid: Agentschap Wegen en Verkeer; Niet van toepassing Digitaal; niet van toepassing
- Beleidsvoorstellen, Onbekend Lopende; OVO000098_000_085; Visiedocument dat als basis dient voor de keuze van kabinet minister (voorbereiding beleid - enkel bij nieuwe legislatuur); Vlaamse overheid: Agentschap Wegen en Verkeer; Niet van toepassing Digitaal; niet van toepassing
  Dit informatieobject heeft een cultureel-maatschappelijke waarde, aangezien ze inzicht geven in de strategische keuzes die op het beleidsniveau gemaakt worden.
- Jaarlijkse en meerjaarlijkse beleidsplannen, Onbekend Lopende; OVO000098_000_086; Overzicht van planning en acties voor het komende jaar of meerdere jaren (bv.. ICT Beleidsplan, HR beleidsplan, ...) Afhankelijk van het domein kan het jaarlijks of meerjaarlijks beleidsplan zijn.; Vlaamse overheid: Agentschap Wegen en Verkeer; Niet van toepassing Digitaal; niet van toepassing
  Ze bevatten belangrijke beleidsbeslissingen en worden goedgekeurd door de Directieraad.
- Begrotingsfiches, Onbekend Lopende; OVO000098_000_087; Overzicht van vorig en huidig budget van de begrotingsronde verantwoording voor de wijzigingen. Per begrotingsartikel is er een aparte fiche; Vlaamse overheid: Departement Financiën en Begroting; Niet van toepassing Analoog; niet van toepassing
  Vlaamse overheid: Departement Financiën en Begroting